【裁判字號】    96,訴,2976
【裁判日期】    971231
【裁判案由】    拆屋還地
【裁判全文】
臺灣臺中地方法院民事判決  96年度訴字第2976號
原      告  陳曜震即祭祀公業陳本源管理人
訴訟代理人  楊大德律師
被      告  甲○○
            庚○○
            丙○○
共      同
訴訟代理人  陳昭全律師
複代理人    戊○○
上列當事人間請求拆屋還地事件，本院於民國97年12月4日言詞
辯論終結，判決如下：判決如下：
    主  文
被告甲○○應將坐落台中縣龍井鄉○○段四六二地號土地如附圖
所示Ａ部分面積二五六平方公尺之地上物拆除，並將土地返還原
告。
被告甲○○應給付原告新台幣陸萬柒仟伍佰捌拾肆元，及自民國
九十六年十一月九日起至清償日止，按年息百分之五計算之利息
；並自民國九十六年十一月九日起至前項土地返還之日止，按年
給付原告新台幣壹萬參仟伍佰壹拾柒元。
被告庚○○應將坐落台中縣龍井鄉○○段四六二地號土地如附圖
所示Ｂ部分面積二七二平方公尺之地上物拆除，並將土地返還原
告。
被告庚○○應給付原告新台幣柒萬壹仟捌佰零捌元，及自民國九
十六年十一月八日起至清償日止，按年息百分之五計算之利息；
並自民國九十六年十一月八日起至前項土地返還之日止，按年給
付原告新台幣壹萬肆仟參佰陸拾貳元。
被告丙○○應將坐落台中縣龍井鄉○○段四六二地號土地如附圖
所示Ｃ部分面積二三三平方公尺之地上物拆除，並將土地返還原
告。
被告丙○○應給付原告新台幣陸萬壹仟伍佰壹拾貳元，及自民國
九十七年七月九日起至清償日止，按年息百分之五計算之利息；
並自民國九十七年七月九日起至前項土地返還之日止，按年給付
原告新台幣壹萬貳仟參佰零貳元。
原告其餘之訴駁回。
訴訟費用由被告甲○○負擔百分之三十三，被告庚○○負擔百分
之三十五，被告丙○○負擔百分之二十九，原告負擔百分之三。
本判決第一項、第二項原告勝訴部分於原告分別以新台幣伍拾貳
萬壹仟元、貳萬參仟元或等面額之兆豐國際商業銀行中山分行可
轉讓定期存單供擔保後，得假執行。但被告甲○○如各以新台幣
壹佰伍拾陸萬壹仟陸佰元、陸萬柒仟伍佰捌拾肆元為原告預供擔
保後，得免為假執行。
本判決第三項、第四項原告勝訴部分於原告分別以新台幣伍拾伍
萬參仟元、貳萬肆仟元或等面額之兆豐國際商業銀行中山分行可
轉讓定期存單供擔保後，得假執行。但被告庚○○如各以新台幣
壹佰陸拾伍萬玖仟貳佰元、柒萬壹仟捌佰零捌元為原告預供擔保
後，得免為假執行。
本判決第五項、第六項原告勝訴部分於原告分別以新台幣肆拾柒
萬肆仟元、貳萬壹仟元或等面額之兆豐國際商業銀行中山分行可
轉讓定期存單供擔保後，得假執行。但被告丙○○如各以新台幣
壹佰肆拾貳萬壹仟參佰元、陸萬壹仟伍佰壹拾貳元為原告預供擔
保後，得免為假執行。
原告其餘假執行之聲請駁回。
    事實及理由
壹、程序部分：
    按訴狀送達後，原告不得將原訴變更或追加他訴，但請求之
    基礎事實同一者、不甚礙被告之防禦及訴訟之終結者，不在
    此限。民事訴訟法第255條第1項第2、7款定有明文。次按不
    變更訴訟標的，而補充或更正事實上或法律上之陳述者，非
    為訴之變更或追加。民事訴訟法第256條亦定有明文。本件
    原告原起訴請求被告庚○○、甲○○、丁○○應分別將如附
    圖所示A、B、C部分之地上物拆除並返還系爭土地及給付相
    當租金之不當得利，嗣於民國97年6月26日具狀追加丙○○
    為被告，於97年10月22日具狀撤回丁○○部分，而原告均係
    就相同之土地請求拆屋還地及不當得利，基礎事實均為同一
    ，且不甚礙被告之防禦及訴訟終結，而被告均無異議而為本
    案之言詞辯論，核與首揭規定相符，應予准許，合先敘明。
貳、實體部分：
一、原告起訴主張：
（一）坐落台中縣龍井鄉○○段462地號土地（下稱系爭土地）
      為祭祀公業陳本源所有，陳曜震為該祭祀公業管理人。被
      告甲○○、庚○○、丙○○對系爭土地無任何占有或使用
      之權利，竟分別占用系爭土地如附圖所示Ａ面積256平方
      公尺、Ｂ面積272平方公尺、Ｃ部分面積233平方公尺，並
      各自於其上建有房屋，原告向被告3人請求返還土地或請
      求簽訂租賃契約，均遭拒絕，爰依民法第767條及第179條
      之規定，請求被告等拆屋還地及返還相當於租金之不當得
      利。
（二）否認如附圖所示Ａ、Ｂ、Ｃ部分之建物分別為訴外人陳碧
      、王水景、林隊向原告之族人購買，並於購買時向原告
      承租各建物所坐落之基地，被告自應舉證以實其說。被告
      提出被證5至被證7之租金收據，原告否認真正，且查原告
      自35年7月10日起之管理人為陳積慶、73年8月15日變更為
      陳樹木、96年5月起為陳曜震，被告所提收據上之收款人
      均非原告當時之管理人。又其中收款人即訴外人壬○○（
      其父陳秋胡為原告派下員，且現仍生存）、癸○○、陳淵
      貴、陳榜魁等亦非原告之派下員，陳淵貴更係以陳三綱祭
      祀公業委員會總務之身分向被告甲○○收錢。訴外人己○○亦無代替原告向被告等人收取款項之權利，且該收據所
      載各年度之租金數額及收款時間不盡相同，部分單據更無
      收款人之記載，被告甲○○、丙○○所提95年度收據之收
      款人亦為不同人。遑論被證5之收據上載「租金」，均非
      係以1分地「300斤米之時價」作為計算之標準，及果如被
      告所言本件係租地建屋之租賃關係，何有以稻米時價計算
      租金之理。況壬○○於知悉兩造爭訟後，即向原告表示欲
      將其向被告等所收取之金錢交給原告，並於96年12月28日
      出具聲明書表明其未經原告授權同意，擅自向無權占用人
      即訴外人辛○○、張茂卿、被告丙○○、甲○○等人或其
      家人收取金錢，證人子○○、己○○到庭證述渠等係依壬○○指示向被告甲○○、丙○○、訴外人辛○○收錢，不
      知收錢目的、性質、及系爭土地是否有出租，其收取之金
      錢均非交給原告等情，顯見兩造間未存有租賃關係甚明。
      至被告庚○○於96年10月29日匯款新台幣（下同）2,579
      元至原告之存款帳戶，係被告庚○○擅自所為，原告於發
      現後即以本源字第9618號函知被告庚○○，並開立同額支
      票退款予被告庚○○，則其所為對原告不生任何效力。況
      被告甲○○之父王水景於46年3月26日即已死亡，被告甲○○現居住使用之門牌號碼台中縣龍井鄉○○路18號建物
      為石棉瓦屋頂之磚造房屋，非被告所提出之被證3之房屋
      稅籍證明書所載純土造之結構，該建物更非於22年以前即
      興建完成。被告丙○○現居住使用之門牌號碼台中縣龍井
      鄉○○路20號建物，乃烤漆浪板及鐵架所造之鐵皮屋，非
      被證4之房屋稅籍證明書所載竹造、純土造之結構，該鐵
      皮屋更非於47年以前即興建完成，顯非其父林隊於47年間
      向原告族人所購買。
（三）陳曜震於96年5月擔任原告管理人後，於同年8月20日以本
      源字第9611號函知系爭土地之占有人即被告庚○○、甲○○、訴外人丁○○及乙○○、張調專，將於96年9月6日安
      排台中縣清水地政事務所至現場丈量遭占用面積，及將於
      同年9月8日召開派下員大會，經派下員大會決議後將採法
      律程序確保權利。96年9月8日召開派下員大會，出席派下
      員就系爭土地遭占用事宜，決議授權原告管理人與目前占
      用者從出售及承租方面來協商，必要時可採法律程序。原
      告遂於96年9月14日以本源字第9614號函知上開庚○○等5
      人於同年月17日至現場確認占用系爭土地之位置及面積，
      並於翌日即18日在台中縣龍井基督長老教會地下室進行協
      商，初步達成以承租方式解決。原告乃於96年10月5日、1
      3日分別以本源字第9615、9616號函，通知庚○○等5人於
      同年月19日下午3時至龍井基督長老教會地下室，與原告
      就占用位置簽訂土地租賃契約。至原告上開96年10月13日
      所發本源字第9616號函所載「土地承租人」，係因雙方早
      於96年9月18日已達成以承租方式解決占用糾紛之共識，
      加以原告不諳律法，始為此記載，非認同被告等自始即為
      系爭土地之承租人。況該9616號函載明主旨為「土地承租
      簽定契約事」，自不得以該文即認被告自始即為系土地之
      承租人。
（四）壬○○之父親為陳秋胡且為祭祀公業陳本源之派下員，既
      為兩造所不爭，陳秋胡現仍生存，其子壬○○，自非為該
      祭祀公業之派下員。
（五）被告3人分別無權占有系爭土地如附圖所示Ａ、Ｂ、Ｃ部
      分，而受有相當租金之利益，致原告受有相當租金之損害
      ，且被告占用系爭土地均已逾5年以上，系爭土地自89年7
      月起至96年1月止之申報地價均為每平方公尺880元，則原
      告得請求被告給付自起訴狀繕本送達前5年及自起訴狀繕
      本送達後至返還土地止相當於租金之不當得利，分別計算
      如下：
  1.附圖所示Ａ部分即被告甲○○部分：每年相當租金之不當得
    利為22,528元，5年112,640元（計算式：880元25610%
    5=112,640元）。
  2.附圖所示Ｂ部分即被告庚○○部分：每年相當租金之不當得
    利為23,936元，5年119,680元（計算式：880元27210%
    5=119,680元）。
  3.附圖所示Ｃ部分即被告丙○○部分：每年相當租金之不當得
    利為20,504元，5年102,520元（計算式：880元23310%
    5=102,520元）。
（六）聲明：
  1.被告甲○○應將坐落台中縣龍井鄉○○段462地號土地上如
    附圖所示A部分，面積256平方公尺之地上物拆除，並將土地
    返還原告，且應給付原告112,640元，及自起訴狀繕本送達
    翌日即96年11月9日起至清償日止，按年息5%計算之利息，
    另自96年11月9日起至返還土地時止，按年給付原告22,528
    元。
  2.被告庚○○應將坐落台中縣龍井鄉○○段462地號土地上如
    附圖所示B部分，面積272平方公尺之地上物拆除，並將土地
    返還原告，且應給付原告119,680元，及自起訴狀繕本送達
    翌日即96年11月8日起至清償日止，按年息5%計算之利息，
    另自96年11月8日起至返還土地時止，按年給付原告23,936
    元。
  3.被告丙○○應將坐落台中縣龍井鄉○○段462地號土地上如
    附圖所示C部分，面積233平方公尺之地上物拆除，並將土地
    返還原告，且應給付原告102,520元，及自準備書(三)狀繕本
    送達翌日即97年7月9日起至清償日止，按年息5%計算之利息
    ，另自97年7月9日起至返還土地時止，按年給付原告20,504
    元。
  4.願以現金或等值之兆豐國際商業銀行中山分行可轉讓定期存
    單供擔保請准宣告假執行。
二、被告則以：
（一）如附圖所示Ａ部分即門牌號碼台中縣龍井鄉○○路18號之
      建物，係王水景於22年間向原告之族人所購買，其於購買
      同時向原告承租該建物所坐落之基地，嗣王水景死亡，該
      建物乃由被告甲○○繼承使用迄今。Ｂ部分即門牌號碼台
      中縣龍井鄉○○路19號之建物，原係陳碧於35年間向原
      告之族人所購買，同時並向原告承租該建物所坐落之基地
      ，嗣於48年間因八七水災致房屋不堪使用，陳碧乃徵得
      原告同意後，於原地自費重建使用迄今。嗣陳碧死亡乃
      由被告庚○○繼承，並居住其內。Ｃ部分即門牌號碼台中
      縣龍井鄉○○路20號之建物，係林隊於47年間向原告之族
      人所購買，其於購買同時並向原告承租該建物所坐落之基
      地，嗣林隊死亡乃由被告丙○○繼承，現由被告丙○○使
      用。
（二）查王水景（即被告甲○○之父）、陳碧（即被告庚○○
      之父）及林隊（即被告丙○○之父）等人，開始承租系爭
      土地時，係依1分地以「600斤米之時價」，作為計算租金
      之標準。故王水景部分之租金為：0.55×600＝330斤米之
      時價、陳碧部分之租金為：0.28×600＝168斤米之時價
      、林隊部分之租金為：0.32×600＝192斤米之時價。後因
      系爭土地之地價稅開徵，改由被告甲○○、丙○○、訴外
      人辛○○、張茂卿等人承租，依所承租之面積比例，平均
      分擔地價稅額，但原租金減半即1分地改以「300斤米之時
      價」，作為計算租金之標準。故此時王水景部分之租金為
      ：165斤米之時價（0.55×300＝165）＋分擔之地價稅額
      、陳碧部分之租金為：84斤米之時價（0.28×300＝84
      ）＋分擔之地價稅額、林隊部分之租金為：96斤米之時價
      （0.32×300＝96）＋分擔之地價稅額。另因被告丙○○
      於80年間加蓋鐵皮屋，故加收2,000元。被告丙○○部分
      之租金變為：96斤米之時價（0.32×300＝96）＋分擔之
      地價稅額＋2,000元。職是，王水景、陳碧、林隊等人
      承租系爭Ａ、Ｂ、Ｃ建物坐落基地迄今，渠等均有按年繳
      付租金，非無權占有，兩造間就系爭建物坐落之土地存有
      未定期限之土地租賃契約。又揆諸原告於96年10月13日所
      發本源字第9616號函「受文者：土地承租人乙○○、甲○○、庚○○、丁○○、張調專等」，可見原告不否認與被
      告間存有土地租賃關係。再觀被告留存之被證5至被證7繳
      納租金收據，收取租金者有壬○○、子○○、癸○○、陳
      煙湖、陳淵貴、陳茂分、陳榜魁及己○○等人，對照原告
      派下員名冊，其中子○○、陳煙湖及陳榜魁等3人均為原
      告派下員，另壬○○為原告派下員陳秋胡之子，陳茂分為
      原告派下員陳秋東之兄，顯見壬○○與陳茂分亦為原告派
      下員，另癸○○、陳淵貴及己○○亦為原告族人無誤。而
      原告90年以後交給被告地價稅繳款書住址記載為壬○○及
      陳秋胡相同地址之「龍井鄉○○村○○路65號」。又原告
      與陳三綱祭祀公業本屬同一，由原告原證8會議記錄內容
      四之2亦稱「陳本源堂即陳三綱堂」可稽。
（三）又證人子○○及己○○2人承認向被告收取款項，並由渠
      等提供被告如被證5之5-3、被證6之6-10、被證7之7-2及
      被證7之7-1等收據觀之，其上不僅附有系爭租地之歷年「
      地價稅繳款書」，並均註明「地租」與「稅額」之計算方
      式。且被證7之7-1收據上亦明載「下列人員應共負責租金
      與稅額計算表及收據」、「自民國96年（公元2007）年1
      月1日起，逾期兩月未繳或款未匯進『陳本源祭祀公業帳
      戶』，視同租約到期，應無償自動搬遷並交還土地。」。
      參以原告自承不清楚系爭土地之地價稅，且自原管理人陳
      樹木在87年4月11日死亡後，原告沒有再選任管理人，處
      於無管理人之狀態，則原告現任管理人如何能辯稱兩造並
      無租賃關係存在？及否認具有派下員及族人身份之收租者
      向被告收取租金之效力？顯見原告主張向被告收取租金者
      均係無收取權之人，兩造並無租賃關係云云，實屬無稽。
      原告確無自行負擔過系爭土地之地價稅，歷年來之地價稅
      均由被告等人付租繳納，益見兩造確存有租賃關係甚明。
      且觀證人子○○及己○○證詞，被告歷年來確有繳納租金
      之事實，倘兩造並無租賃關係存在，何以渠等會向被告收
      取租金？另據證人子○○證詞，顯見向被告收取租金者，
      縱非原告之派下員，亦係原告族人無誤，再佐以原告97年
      1月3日民事準備狀證物8所提出之祭祀公業陳本源第二次
      派下員大會討論議題議決之內容一、所述「經費收支報告
      案：議決：2、中部（己○○）部分：結餘NT＄22,017元
      為運用金。」，證人己○○顯有收取原告中部相關費用之
      權限。查被告數十年來均住居於此，知悉來收取租金者係
      其族人，始會給付，且歷年來均同此辦理，原告亦未有重
      複向被告收取租金之情事，顯見兩造間確存有租賃關係。
（四）原告雖否認被告所提被證5至被證7所示之被告甲○○、庚○○及丙○○等3家歷年繳付租金收據之真正，惟查：證
      人子○○及己○○2人證稱渠等確有提供被證5之5-3、被
      證6之6-10、被證7之7-2及7-1等收據，並承認有向被告收
      取租金，顯見上開收據確屬真正。而被證5至被證7所示收
      據中，其中大多數收據均分別附有納稅義務人為「祭祀公
      業陳本源管理人陳樹木」之歷年「地價稅繳款書」。該等
      地價稅繳款書，均為公文書，倘非原告提供，被告根本無
      從取得。觀之被告目前所留存之被證5至被證7之繳納收據
      ，向被告收取租金之人計有壬○○、子○○、癸○○、陳
      煙湖、陳淵貴、陳茂分、陳榜魁、己○○及陳啟昌等9人
      。其中陳煙湖、陳淵貴、陳茂分、陳榜魁等4人已往生；
      陳啟昌目前情況未知；至癸○○及壬○○等2人，則因分
      別向鈞院聲稱患有帕金森氏症、開放性肺結核及頭部外傷
      等，無法出庭作證。證人子○○及己○○等2人，已出庭
      證稱有交付收據予被告及向被告等人收取租金。原告所提
      出之證物5壬○○聲明書內亦稱確有向被告等人收取租金
      之情事，均足見兩造確存有租賃關係。
（五）系爭土地地目「建」，依土地法第103條及最高法院74年
      台上字第2562號、42年台上字第1094號判例要旨，被告與
      原告間本存有未定期限之租用建築房屋之基地之契約，倘
      原告欲收回系爭土地，應受土地法第103條規定之限制，
      即原告於證明被告等間存有土地法第103條第2款至第5款
      所規定情事前，實無權要求被告拆屋還地。
（六）聲明：(一)原告之訴及假執行之聲請均駁回。(二)如受不利判
      決，願擔保請准宣告免為假執行。
三、本院判斷：
（一）原告主張系爭土地為原告所有，被告甲○○之被繼承人在
      系爭土地上興建如附圖所示Ａ部分面積256平方公尺之地
      上物，並由被告甲○○繼承使用迄今。被告庚○○之被繼
      承人在系爭土地上興建如附圖所示Ｂ部分面積272平方公
      尺之地上物，由被告庚○○繼承，並居住其內。被告丙○○之被繼承人在系爭土地上興建如附圖所示Ｃ部分面積23
      3平方公尺之地上物，由被告丙○○繼承後，居住使用。
      有原告提出之土地登記簿謄本為證，並有台中縣清水地政
      事務所97年1月9日土地複丈成果圖及本院現場勘驗筆錄、
      照片附卷可稽，復為兩造所不爭執，堪信原告上開主張為
      真實。
（二）本件兩造爭執者厥為：(一)被告等是否有占有系爭土地之合
      法權源即兩造間是否存有租賃關係？(二)如認被告無權占有
      ，則原告得否請求被告拆屋還地及相當於租金之不當得利
      ？(三)如認原告有權請求被告給付相當於租金之不當得利，
      其得請求之金額為何？
（三）被告雖主張就系爭土地有租賃關係存在，並提出被證5至
      被證7之租金收據及地價稅繳交說明為證（見本院卷第31
      頁至92頁），然為原告所否認，經查：
     (1)證人子○○於本院結證略以：被證5之5-3、6之6-10、7
       之7-2上之簽名，是伊所簽。是壬○○叫伊去向單據上之
       4 個人收取龍井鄉○○段462地號土地的租金，收完之後
       伊就簽收據給他們，資料是壬○○給伊。伊收到錢後，
       與壬○○一人一半，陳四德、陳三綱一人一半，伊是陳
       三綱，壬○○是陳四德。陳三綱部分是交給陳三綱的會
       計。陳四德、陳三綱均是祭祀公業，與原告是同一個祖
       先。壬○○、陳茂分、癸○○是陳四德的人，陳淵貴及
       己○○是陳三綱的人，上開收據都是94年收的。原告的
       地被這些人蓋了房子，但是原因為何不知道，壬○○只
       叫伊收錢，伊不知道原因。伊不知道這塊地有無出租，
       伊也不知道為什麼要收租金等語（見本院97年7月10日言
       詞辯論筆錄）。
     (2)證人己○○於本院結證略以：被證7之7-1上之簽名，是
       伊所簽。是壬○○寫好後給伊的。地價稅稅單是陳富來
       拿給伊的，伊不知道陳富來如何拿到稅單及與原告是何
       關係。伊墊付地價稅後，問壬○○該怎麼辦，壬○○就
       帶伊去向收據上的人收錢，收到錢後伊即簽名，收到的
       錢都給伊了。伊父親是原告之派下員，但伊不是。伊不
       知道龍井鄉○○段462地號土地有無出租等語（見本院97
       年7月10日言詞辯論筆錄）。
     (3)查被告所提出租金收據上之收款人均非由原告之管理人
       為之，被告亦未證明收取金錢之人係經原告授權之人。
       且其上縱有記載陳樹木（原告前任管理人），被告亦未
       證明係原告管理人陳樹木授權收取，且大部分之收據未
       記載地號，亦無從證明係系爭土地之租金。又證人子○○、己○○之上開證述，僅能證明其等曾經依壬○○之
       指示向被告等人收錢，但卻無法證明壬○○、子○○、
       己○○等人有權代理原告收取租金。故本院認不得僅憑
       前揭收據及地價稅單逕予推認被告等就系爭土地有租賃
       關係存在。此外被告均未能舉證證明渠3人就系爭土地有
       何合法之占有權源，從而原告主張被告3人無權占用系爭
       土地，應堪採信。至證人壬○○經本院傳訊，其家人以
       其身體狀況不佳，需復健，無法到庭，而本院審酌壬○○目前之身體狀況屬中度失智（指記憶中度喪失，近事
       記憶困難，判斷力障礙，對時地之定向利喪失，自我照
       顧能力缺損，且有明顯複雜性日常生活功能障礙，需部
       分依賴他人養護者），有身心障礙者鑑定表附卷可憑，
       是本院認無再傳訊壬○○到庭作證之必要，附此敘明。
（四）查系爭土地坐落之位置，雖臨近茄投路與省道交接處，是
      鄉下地方，附近為住家或田地，為兩造所不爭執，復有照
      片在卷可憑。又依原告提出之土地登記謄本，地目為建，
      是以本院認為原告請求依土地法第97條規定之上限即土地
      申報地價年息10%計算相當於租金之不當得利金額，尚屬
      過高。經斟酌上開情形，本院認以年息6%為適當。又系爭
      土地自89年7月至96年1月申報地價均為每平方公尺880元
      ，此有地價謄本附卷可憑。故本院認以申報地價每平方公
      尺880元為基礎，計算本件相當於租金之不當得利。以此
      基礎計算，則被告甲○○應返還在起訴前5年相當於租金
      之不當得利金額為67,584元（計算式：880Ｘ256Ｘ0.06Ｘ
      5 ＝67,584）；被告庚○○為71,808元（計算式：880Ｘ
      272Ｘ0.06Ｘ5）＝71,808〕，被告丙○○為61,512元（計
      算式：880Ｘ233Ｘ0.06Ｘ5＝61,512）。起訴狀繕本後達
      被告後至被告拆除系爭建物交還占用之系爭土地止，則被
      告甲○○應按年給付原告13,517元（計算式：256Ｘ880Ｘ
      0.06＝13,517，元以下四捨五入）；被告庚○○應按年給
      付14,362元（計算式：272Ｘ880Ｘ0.06＝14,362）；被告
      丙○○應按年給付12,302元（計算式：233Ｘ880Ｘ0.06＝
      12,302）。
四、綜上所述，原告請求被告甲○○應將坐落台中縣龍井鄉○○
    段462地號土地如附圖所示Ａ部分面積256平方公尺之地上物
    拆除，並將土地返還原告；被告甲○○應給付原告67,584元
    及自96年11月9日起至清償日止，按年息5%計算之利息，並
    自96年11月9日起至前開土地返還之日止，按年給付原告13,
    517元。被告庚○○應將坐落台中縣龍井鄉○○段462地號土
    地如附圖所示Ｂ部分面積272平方公尺之地上物拆除，並將
    土地返還原告。被告庚○○應給付原告71,808元，及自96年
    11月8日起至清償日止，按年息5%計算之利息；並自96年11
    月8日起至前開土地返還之日止，按年給付原告14,362元。
    被告丙○○應將坐落台中縣龍井鄉○○段462地號土地如附
    圖所示Ｃ部分面積233平方公尺之地上物拆除，並將土地返
    還原告。被告丙○○應給付原告61,512元，及自97年7月9日
    起至清償日止，按年息5%計算之利息；並自97年7月9日起至
    前開土地返還之日止，按年給付原告12,302元，均為有理由
    ，應予准許。逾上開範圍之請求，則屬無據，應予駁回。
五、兩造均陳明願供擔保，聲請宣告假執行或免為假執行，經核
    原告勝訴部分，合於法律規定，爰分別酌定相當之擔保金額
    宣告之；至於原告敗訴之部分，其假執行之聲請，因失所依
    據，應併予駁回。
六、本件事證已臻明確，兩造其餘陳述、主張、舉證及未經援用
    之證據，經核與本件判決結果無影響，爰不一一論述，附此
    敘明。
七、訴訟費用負擔之依據：民事訴訟法第79條。
中    華    民    國    97    年    12    月    31    日
                  民事第三庭    法  官  謝慧敏
上正本係照原本作成。
如對本判決上訴，須於判決送達後20日內向本院提出上訴狀。
中    華    民    國    97    年    12    月    31    日
                                書記官


司法院資訊處製作；財團法人民間司法改革基金會備份。
